臺灣臺中地方法院刑事判決　　　　　　　　　　　　　九十三年度訴字第二四號
　　公　訴　人　臺灣臺中地方法院檢察署檢察官
　　被　　　告　丙○○
　　指定辯護人　本院公設辯護人　庚○○
右列被告因毒品危害防制條例案件，經檢察官提起公訴（九十二年度偵字第六四七六
號），本院判決如左：
    主  文
丙○○連續販賣第一級毒品，累犯，處有期徒刑柒年陸月，扣案之海洛因參拾玖包（
合計淨重貳貳點捌伍公克，空包裝重捌點參參公克）及摻有海洛因之香菸壹支（重零
點柒貳公克）均沒收銷燬之，吸管壹支沒收，因販賣第一、二級毒品所得之新臺幣貳
拾壹萬元沒收之，如全部或一部不能沒收時，以其財產抵償之；又連續轉讓第二級毒
品，累犯，處有期徒刑壹年，扣案之安非他命壹包（毛重貳點壹柒公克，驗餘淨重壹
點捌玖公克）沒收銷燬之，吸管壹支沒收。應執行有期徒刑捌年肆月，扣案之海洛因
參拾玖包（合計淨重貳貳點捌伍公克，空包裝重捌點參參公克）、摻有海洛因之香菸
壹支（重零點柒貳公克）及安非他命壹包（毛重貳點壹柒公克，驗餘淨重壹點捌玖公
克）均沒收銷燬之，吸管壹支沒收，因販賣第一、二級毒品所得之新臺幣貳拾壹萬元
沒收之，如全部或一部不能沒收時，以其財產抵償之。
    事  實
一、丙○○前於民國八十六年間，因違反槍砲彈藥刀械管制條例案件，經本院於八十
    七年三月四日以八十六年度易字第六三四八號判決判處有期徒刑一年，上訴後經
    臺灣高等法院臺中分院於八十七年五月二十六日以八十七年度上易字第一一六一
    號判決判處有期徒刑一年，並於刑期執行或赦免後強制工作三年，於八十七年五
    月二十六日確定，嗣於八十八年五月三十一日縮短刑期執行完畢。猶不知悔改，
    復基於意圖營利販賣第一級毒品海洛因、第二級毒品安非他命之概括犯意，自九
    十二年一月三十一日起至九十二年二月底止，在甲○○位於臺中市○○○路三七
    六號十四樓十八室之租屋處、臺中縣大里市○○路上之撞球場或路旁超商等處，
    以第一級毒品海洛因每半錢新臺幣（下同）九千元、第二級毒品安非他命每錢五
    千元之代價，連續十五次且每次均同時販賣海洛因半錢及安非他命一錢予甲○○
    ，藉此牟利計得款二十一萬元（九千元╳十五次＋五千元╳十五次＝二十一萬元
    ）。丙○○另基於轉讓第二級毒品安非他命之概括犯意，自九十二年一月三十一
    日起至同年二月二十日止，在丙○○位於臺中縣大里市○○里○○○街十五號住
    處或臺中縣大里市等處，連續十次無償轉讓第二級毒品安非他命予陳自來施用多
    次；並自九十二年一月初起至同年三月十九日止，在臺中縣大里市璽邁汽車旅館
    等處，連續七次無償轉讓第二級毒品安非他命予乙○○施用多次。迄九十二年三
    月十九日二十一時三十分許，丙○○駕駛車牌號碼Ｂ三─六七一八號自用小客車
    搭載不知情之乙○○行至臺中縣大里市○○路、善化路口時為警查獲，並在該自
    小客車上駕駛座旁之手提袋內扣得海洛因三十七包（合計淨重二十二點五二公克
    ，空包裝重七點八九公克）、摻有海洛因之香煙一支（重零點七二公克）、安非
    他命一包（毛重二點一七公克，驗餘淨重一點八九公克，起訴書誤繕為一點九三
    公克）及丙○○所有供分裝販賣及轉讓毒品用之吸管一支，並於翌日即九十二年
    三月二十日丙○○入臺灣臺中看守所執行新收檢身時，為看守所人員自其皮夾內
    起出海洛因二包（合計淨重零點三三公克，空包裝重零點四四公克，起訴書漏未
    記載）。
二、案經臺中市警察局第三分局報請臺灣臺中地方法院檢察署檢察官偵查起訴。
    理  由
一、訊據被告丙○○對於右開時、地連續無償轉讓第二級毒品安非他命予陳自來及乙○○施用之犯罪事實於偵審中坦承不諱，並經證人即前揭第二級毒品受讓人陳自
    來及乙○○於偵訊時供述在卷（分見偵查卷第一五二頁、第五一及五二頁訊問筆
    錄），並有安非他命一包（毛重二點一七公克，驗餘淨重一點八九公克，）及分
    裝毒品用吸管一支扣案足憑，足堪認被告此部分之自白確與事實相符，被告丙○○連續轉讓第二級毒品部分之犯行洵堪認定。
二、另訊據被告丙○○矢口否認有何右揭販賣第一、二級毒品之犯行，辯稱：伊於警
    詢時毒癮發作，嘔吐且流鼻水，精神狀況不佳，且遭警員刑求，警詢筆錄內容不
    具任意性；伊是與甲○○一起共同購買毒品，與甲○○發生金錢糾紛而遭挾怨報
    復，遭查扣之毒品均係供自己施用，並未販賣牟利云云。惟查：
（一）關於證據能力之判斷：按被告之自白，非出於強暴、脅迫、利誘、詐欺、疲勞
      訊問、違法羈押或其他不正之方法，且與事實相符者，得為證據。被告陳述其
      自白係出於不正之方法者，應先於其他事證而為調查。該自白如係經檢察官提
      出者，法院應命檢察官就自白之出於自由意志，指出證明之方法，刑事訴訟法
      第一百五十六條第一項、第三項定有明文。又被告就自白為刑求抗辯時，就警
      詢之自白是否具備任意性此項事實之調查，依刑事訴訟法第一百五十六條第三
      項及最高法院二十三年上字第八六八號判例意旨，應優先於其他事證而為調查
      ，是以被告於警詢時是否有受不正方式訊問，致其自白非出於自由意志，即為
      本案應優先調查之處。經查：
    １、證人即承辦員警丁○○及戊○○於偵訊時均否認有何刑求情事，並均結證稱
        ：「當日被告所為陳述都是出於自由意志，當時我們接獲報案說有人在販毒
        並且告訴我們車號，我們即借二部計程車前往，看到有人跟車內的人買毒品
        ，乙○○當時坐在車內，那個人跟乙○○講話且在掏口袋，我們前往表明身
        份並用計程車前後夾擊，買毒品那人見狀逃逸，我們不知他是誰，我們在丙○○的車上發現毒品，乙○○在警訊時供稱丙○○免費提供他毒品，他否認
        販賣。丙○○則承認販賣並說乙○○幫他轉交毒品。我們並沒有刑求，並且
        有讓他休息。乙○○的朋友及父母都在查獲不久都有到場。我們不可能刑求
        並且都有錄影」等語（見偵查卷第八九、九十頁訊問筆錄），證人戊○○並
        於本院審理中到庭結證稱：「（問：被告筆錄記載大目仔這個人你之前是認
        識或辦過？）均無；（問：筆錄上記載另外一位坤明，是否認識或辦過？）
        不認識也沒辦過，入監時間我也不知道；（問：Ｂ三—六七一八自用小客車
        車主陳華英兒子事前知道他名字或認識？）不知道，不認識；（問：被告在
        何時地向何人借用該車？）不知道；（問：被告觀察勒戒何時入出所是否知
        悉？）均不知道；（問：卷附警局刑案資料作業個別查詢報表上面記載可否
        看出被告何時觀察勒戒、何時入出所？）看不出來；（問：以上所問問題，
        如非被告主動告知，筆錄如何製作？）寫不出來，均是被告主動講的，不可
        能我們事先寫好才讓被告說的；（問：被告被你們逮捕後，是否拒絕在夜間
        訊問？）是；（問：是否在隔天日間才對被告製作警訊筆錄？）是；（問：
        （提示被告九十二年三月十九日警訊筆錄）被告回答正確目前沒有職業，未
        婚、目前精神狀況良好，有竊盜、搶奪、槍砲等前科是被告告訴你的才寫上
        去？）是；（問：（提示前開筆錄第五頁即偵卷第十九頁背面，二十頁正面
        問答），該段（‧‧‧‧，都是販賣給綽號黑狗等情）是否被告所述才記載
        上去？）是被告所述，我們才寫上去；（問：製作筆錄時，是否知道他毒癮
        發作？）在夜間停止訊問時，他有毒癮發作，但製作筆錄時並沒有；（問：
        對被告方才所述（即刑求過程），有何意見？）被告靠在椅子上就是要讓他
        休息，並沒有他要睡著時叫他起來。沒有詢問的時間，被告只是打哈欠，沒
        有下瀉等，筆錄內容都是他自己主動講的，製作過程並非如他所說」等語（
        見本院九十三年四月八日審判筆錄第十七至十九頁、第二二頁、第二五頁）
        ，證人戊○○前揭各項詢問細節，並非直接關涉本案犯罪構成要件事實，且
        就卷附之警局移送資料中，除警詢筆錄外，並無前開各項細節之資料，苟非
        被告自行供出，證人戊○○實無從得知該等細節並記載於筆錄上。
    ２、徵諸證人戊○○所製作之被告警詢筆錄，於九十二年三月十九日二十二時三
        十分許員警開始製作筆錄時，被告即表示夜間精神不佳不願意夜間訊問，等
        至天亮在接受訊問，隨即於當日二十二時四十分許停止訊問，並經被告於該
        行記載落款處簽名捺印無訛（見偵查卷第一八頁詢問筆錄背面），直至翌日
        清晨六時四十分許始再啟詢問筆錄之製作，被告並非未經休息時間而遭疲勞
        訊問。又被告經警解送至檢察署於內勤檢察官訊問時雖辯稱遭刑求，然亦表
        示並未受傷等語（見偵查卷第四八頁），其於本院審理中復供承沒有證據證
        明遭刑求一事等語（見本院九十三年四月八日審判筆錄第二五頁），亦無驗
        傷證明可資佐證，難認被告有何遭刑求情事。
    ３、被告雖於偵查中辯稱其當時毒癮發作，精神狀況不佳，警察問何事均答稱是
        云云，惟查，卷附之警詢筆錄關於被告答覆之記載，並無被告僅答覆「是」
        之記載（見偵查卷第一八至二二頁警詢筆錄），而係就各問題為具體之答覆
        ；若被告毒隱發作至影響精神狀況之程度，何以被告對於證人戊○○就卷附
        警局移送資料（筆錄部分除外）無從得知之前開細節事項，均能具體回答，
        證人戊○○復結證稱：「（問：在本案之前，有無看過毒癮發作的情形？）
        有，有看過。毒癮發作時不一定會嘔吐，有時會打哈，流鼻水；（問：製作
        被告筆錄時，有無上述情形出現？）只有打哈，沒有嘔吐流鼻水；（問：是
        否有因上開症狀出現，而中斷筆錄記載等其回復再繼續製作？）他沒有要求
        」等語（見本院審判筆錄第二二頁），核證人即與被告同時查獲之乙○○於
        本院審理中亦結證稱：「（問：於警局製作筆錄時，是否與丙○○銬在一起
        ？他當時的情狀？）是，他當時一直打哈欠、流眼淚」等語大致相符（見九
        十三年五月二十日審判筆錄第八頁），並無被告所謂嘔吐、流鼻水等精神狀
        況不佳之情狀，此外，亦查無被告有何遭其他不正方式訊問之情事。至指定
        辯護人於本院辯論終結前始聲請勘驗警詢錄音帶一節，並未據具體指明有何
        勘驗之必要，且被告所辯前揭不正訊問等情，復經本院調查認定如上，是認
        無再行勘驗之必要，附此敘明。
      綜上，足認被告於警詢中之自白確非出於強暴、脅迫、利誘、詐欺、疲勞訊問
      、違法羈押或其他不正之方法而為自白，自應有證據能力，是被告所辯其於警
      詢中之自白不具證據能力一節，無足採認。
（二）證人甲○○於偵查中結證稱：「九十二年一月三十一日我們（指其與被告）一
      起勒戒出所的當天晚上，林俊吉打電話給他（指被告），他拿至我（臺中市○○○○路三七六號十四樓十八室租屋處給我，安非他命一錢五千元，海洛因半
      錢九千元，安非他命一次買一錢，海洛因買半錢，共向他購買約十餘次，最後
      一次是二月底，在上述租屋處，每次都向他買相同的數量，都給現金」等語（
      見偵查卷第一一七頁、第一一八頁訊問筆錄），並於本院審理中結證稱：「（
      問：你是否有向被告丙○○購買第一、二級毒品？）有，我都是找他買的。從
      九十二年一月三十一日到九十二年二月底為止，有時候在我位於臺中市○○○
      路三七六號十四樓十八室租的地方，有時候在臺中縣大里市○○路紐約紐約撞
      球場裡面交易，有時候約在臺中縣大里市萊爾富、統一超商等前面路旁，每次
      購買時第一、二級毒品都有買。後改稱是丙○○帶我去買的，是向綽號阿猴或
      阿龍（真實姓名年籍不詳）買的，每次購買安非他命一錢，價格五千元，海洛
      因半錢九千元，至少購買十五次，每次都有購買安非他命及海洛因，有時候我
      帶的錢不夠，被告有幫我出，我還欠他兩萬四千元；（問：對你於九十二年六
      月九日偵查中所言有何意見？（提示並告以要旨））實在；（問：既然你在偵
      查中所言實在，表示你確實有向被告購買第一、二級毒品，是否如此？）有時
      候跟他買，有時候拿錢寄他幫我買」等語（見本院九十三五月二十日審判筆錄
      第六頁），證人甲○○業於偵訊中就向被告購買第一、二級毒品一節結證在卷
      ，並於本院審理中復結證稱該節所證屬實，其雖一度改稱有時是被告幫其購買
      云云，然證人甲○○對於其曾向被告購買第一、二級毒品一節仍證述不諱，核
      與偵訊中所證大致相符，洵堪採信；而其所謂有時被告帶其向綽號阿猴或阿龍
      之人購買云云，復因年籍姓名不詳無從查證，且於偵訊時，證人甲○○均未為
      如此證述，該部分證詞之憑信性薄弱，顯非有據；至被告辯稱其與證人甲○○
      有金錢糾紛，證人甲○○係構詞誣陷云云，然綜覽全卷查無被告與證人甲○○
      間有何債權債務關係之具體事證，且被告於本院審理中復辯稱其與證人甲○○
      都是向綽號「阿猴」之人在大雅路一同買毒品，二人是共同出資購買云云（見
      指定辯護人於九十三年三月三日準備程序庭呈聲請調查證據狀第三頁末行、第
      四頁首行），苟二人間有金錢糾紛致有挾怨報復之虞，何以被告於本院審理中
      始提出之該部分辯詞，恰與證人甲○○於本院審理中始證稱但不為本院採信之
      前揭證詞，有所交集？證人甲○○如欲挾怨報復，何需另行陳述對被告有利但
      不為本院採信之部分證詞？被告所辯證人甲○○挾怨報復云云，亦不足採信。
      另證人塗美淑於偵訊時亦結證稱：「不是我們賣毒品，是丙○○賣毒品給甲○○」等語（見偵查卷第一八三頁訊問筆錄），證人陳自來於偵訊中復證稱被告
      曾叫其向證人甲○○拿被告賣毒品的錢等語（見偵查卷第一七０頁訊問筆錄）
      。足認被告確有連續販賣第一、二級毒品予證人甲○○。
（三）此外，復有被告所持有自其駕駛之自小客車上查獲之海洛因三十七包（合計淨
      重二十二點五二公克，空包裝重七點八九公克）、摻有海洛因之香煙一支（重
      零點七二公克）、安非他命一包（毛重二點一七公克，驗餘淨重一點八九公克
      ）、供分裝毒品用之吸管一支及自其皮夾內起出之海洛因二包（合計淨重零點
      三三公克，空包裝重零點四四公克），前開查扣之毒品經送鑑驗確屬第一級毒
      品海洛因及第二級毒品安非他命，此有法務部調查局九十二年四月二十四日調
      科壹字第一二００一二七七０號鑑定通知書、九十三年四月二十二日調科一字
      第０九三００一六０一００號檢驗通知書、內政部警政署刑事警察局九十二年
      六月十日刑鑑字第０九二００九九一０三號鑑驗通知書、臺灣臺中看守所九十
      二年三月二十六日中所正戒字第０九二０００一０二一號函附查獲違禁物品登
      記簿各一紙及毒品照片等件在卷足憑，並為被告供承不諱。衡諸海洛因乃價格
      昂貴之毒品，以前揭被告被查獲扣案之海洛因數量以觀，苟被告等確係供自己
      吸用，於每日施用劑量不可過多之情況下，其施用時間並非短期，則在期間內
      若因保存不當，在臺灣地區氣候潮濕，粉狀物質容易潮解變質之環境下，海洛
      因即恐因受潮而變質，被告如僅單純施用，實毋須花費高價購買數量如此多之
      毒品，不但有受潮變質而受損失之風險，並需設法保存毒品以防受潮變質，且
      儲存大批毒品又有可能被查獲，是被告斷不可能甘冒前述風險囤積大量毒品僅
      為供己吸食，亦與常情未合，且被告遭查獲之前開毒品若僅係供己施用，何須
      一次同時攜帶多達三十七包海洛因置於車上駕駛座旁之手提袋內，另置放二包
      海洛因於其個人皮夾中？且本案未經查扣任何吸食器具，故被告辯稱供己施用
      云云，亦無足採。參以毒品危害防制條例就販賣第一、二級毒品，均定有極為
      嚴厲之刑罰，經由大眾傳播媒體之大力宣導，已為國人所共知共識，且政府近
      年來為杜絕毒品之氾濫，對查緝販賣毒品之工作雷厲風行；而販賣第一、二級
      毒品暨係違法行為，非可公然為之，亦無公定之價格，不論任何包裝，均可任
      意分裝增減分量，而每次買賣之價量，亦可能隨時依雙方間之關係深淺、資力
      、需求量及對行情之認知、來源是否充裕、查緝是否嚴緊，購買者被查獲時供
      述購買對象之可能性風險之評估等，因而異其標準，並機動調整，非可一概而
      論，販賣之利得除經坦承犯行或價量俱臻明確外，委難查得實情，販賣之人從
      價差或量差中牟利方式雖異，其意圖營利之非法販賣行為則一；被告對販賣第
      一級毒品海洛因及第二級毒品安非他命可否獲取金錢利潤乙事，自當極為重視
      ，苟非確實有利可圖，被告焉有甘冒重刑之風險而交付毒品予證人甲○○？足
      見其有以販賣毒品營利之目的甚明。
    綜上所述，被告前開所辯，顯均係事後飾詞卸責之詞，不足採認。本件事證明確
    ，被告販賣第一、二級毒品部分之犯行亦堪認定，應予依法論科。
三、按毒品危害防制條例第四條第一、二項所謂販賣行為，不以販入後復行賣出為必
    要，祇要以營利意思之為目的，而有販入或賣出二者其一之行為，即足構成，最
    高法院九十年度臺上字第一八九八號、第二０四六號、第七０三０號判決意旨可
    資參照。查海洛因、安非他命分別為毒品危害防制條例第二條第二項第一款、第
    二款所列之第一級及第二級毒品，是核被告販賣海洛因及安非他命予甲○○之所
    為，係犯毒品危害防制條例第四條第一、二項之販賣第一、二級毒品罪，被告就
    轉讓安非他命予陳自來、乙○○施用之所為，係犯毒品危害防制條例第八條第二
    項之轉讓第二級毒品罪。被告供販賣第一、二級毒品前後持有第一、二級毒品及
    轉讓第二級毒品前後持有第二級毒品之低度行為，應各為販賣第一、二級毒品及
    轉讓第二級毒品之高度行為所吸收，均不另論罪。被告販賣第一、二級毒品予甲○○之犯行，經查無積極證據證明被告係基於各別犯意而分別販賣海洛因及安非
    他命，是被告以一販賣行為同時賣出第一級毒品海洛因及第二級毒品安非他命，
    為想像競合犯，依刑法第五十五條之規定，應從一重之販賣第一級毒品罪處斷。
    被告所為多次販賣第一級毒品及轉讓第二級毒品安非他命之行為，均時間緊接，
    所犯構成要件相同，顯係各基於概括犯意而為，均為連續犯，應均依刑法第五十
    六條各論以一罪，然因販賣第一級毒品罪之法定本刑為死刑或無期徒刑，此部分
    依法不得加重其刑，僅就轉讓第二級毒品罪部分加重其刑。又被告所犯毒品危害
    防制條例第四條第一項之連續販賣第一級毒品罪及同條例第八條第二項之連續轉
    讓第二級毒品罪，其二罪犯意各別，罪質及行為互殊，應予分論併罰。再被告前
    於八十六年間，因違反槍砲彈藥刀械管制條例案件，經本院於八十七年三月四日
    以八十六年度易字第六三四八號判決判處有期徒刑一年，上訴後經臺灣高等法院
    臺中分院於八十七年五月二十六日以八十七年度上易字第一一六一號判決判處有
    期徒刑一年，並於刑期執行或赦免後強制工作三年，於八十七年五月二十六日確
    定，嗣於八十八年五月三十一日縮短刑期執行完畢，有臺灣臺中地方法院檢察署
    刑案資料查註紀錄表及臺灣高等法院被告全國前案紀錄表各一份在卷可按，其受
    有期徒刑之執行完畢，五年以內再犯本件有期徒刑以上之罪，為累犯，然因販賣
    第一級毒品罪之法定本刑為死刑或無期徒刑，此部分依法不得加重其刑，僅就轉
    讓第二級毒品罪部分遞加重其刑。而販賣第一級毒品罪之法定本刑為死刑或無期
    徒刑，已如前述，被告雖有上開連續販賣第一級毒品之犯行，然所販賣第一級毒
    品海洛因之單價為每半錢九千元，販賣期間尚短，數量非多，所得尚非甚鉅，其
    犯罪情節尚屬輕微，只因一時貪念，致罹法定刑為死刑或無期徒刑之重典，相對
    於長期大量販賣毒品之大毒梟而言，被告對社會治安及國民健康之危害較小，倘
亦處以死刑或無期徒刑，不免過苛，且無從與前開大毒梟之惡行有所區隔，是其
    犯罪情狀相較於法定之重刑，在客觀上足以引起一般人之同情，情節尚堪憫恕，
    乃依刑法第五十九條之規定，酌量減輕其刑。爰審酌被告年輕力壯，竟不思正途
    謀生，循非法販毒圖利，犯罪之動機不良，僅為圖得一己之私利，無視於國家防
    制毒品危害之禁令，竟多次販賣及轉讓毒品予他人，嚴重戕害他人之身心發展，
    足以使購買或受讓而施用者導致精神障礙、性格異常，甚至造成生命危險之生理
    成癮性及心理依賴性，戕害國民身心健康，暨其販賣及轉讓毒品之期間長短、次
    數與數量，販賣及轉讓毒品對於社會治安、經濟所生危害甚鉅，坦承轉讓毒品部
    分犯行，然飾詞否認販賣毒品部分犯行，犯後態度不佳，難認有悔意等一切情狀
    ，分別量處如主文所示之刑，並定其應執行之刑，以資懲儆。扣案之海洛因三十
    九包（合計淨重二十二點八五公克，空包裝重八點三三公克），屬毒品危害防制
    條例第二條第二項第一款之第一級毒品；摻有海洛因之香煙一支（重零點七二公
    克），無從與第一級毒品海洛因析離，應全部視同毒品海洛因，亦屬毒品危害防
    制條例第二條第二項第一款之第一級毒品；另扣案之安非他命一包（毛重二點一
    七公克，驗餘淨重一點八九公克），屬毒品危害防制條例第二條第二項第二款之
    第二級毒品，均為違禁物，爰均依同條例第十八條第一項前段規定，宣告沒收銷
    燬之。扣案之吸管一支，為被告所有供分裝毒品所用之物，為被告供明在卷，為
    供本件販賣、轉讓毒品所用之物，爰依同條例第十九條第一項規定宣告沒收，而
    被告因販賣第一級毒品所得之財物十三萬五千元（九千元╳十五次），販賣第二
    級毒品所得之財物七萬五千元（五千元╳十五次），依同條例第十九條第一項之
    規定，亦均應併予宣告沒收之，如全部或一部不能沒收時，以其財產抵償之。至
    扣得之現金一萬九千四百元，因其查獲時日係於九十二年三月十九日，核與本件
    所認定之販賣毒品部分犯行所示時間即九十二年一月三十一日起至同年二月二十
    日止，尚屬有間，且相隔一月，難認確係本件所認定之販賣毒品海洛因、安非他
    命所得，即不得依上開規定予以宣告沒收，附此敘明。
四、至公訴意旨另以：被告自九十一年一月間之某日起，在臺中縣、市地區以上開價
    錢連續多次販賣毒品海洛因及安非他命予己○○等不特定人牟利，迄於九十二年
    三月十九日二十一時三十分許，被告駕駛車牌號碼Ｂ三─六七一八號自用小客車
    搭載不知情之乙○○前往臺中縣大里市○○路、善化路口販賣毒品予真實姓名、
    年籍不詳綽號「黑狗」之成年男子，因認被告此部分亦涉有違反毒品危害防制條
    例第四條第一、二項販賣第一、二級毒品犯行。惟按犯罪事實應依證據認定之，
    無證據不得認定犯罪事實，刑事訴訟法第一百五十四條第二項定有明文。次按所
    謂認定犯罪事實之證據，係指足以認定被告確有犯罪行為之積極證據而言，該項
    證據自須適合於被告犯罪事實之認定，始得採為斷罪之資料，最高法院二十九年
    度上字第三一０五號著有判例可稽。又被告之自白，不得作為有罪判決之唯一證
    據，仍應調查其他必要之證據，以察其是否與事實相符，刑事訴訟法第一百五十
    六條第二項定有明文。訊據被告堅決否認於上開時、地，販賣毒品予證人己○○
    及綽號「黑狗」之人，辯稱：證人己○○交付被告之手機並非為購買毒品代價，
    警員迄未查獲綽號「黑狗」之人，警詢內容不實等語。經查：證人己○○雖於另
    案臺灣臺中地方法院檢察署九十二年度偵字第四０二六號搶奪案偵訊時證稱：伊
    於觀察勒戒前半年開始至觀察勒戒時止，都向被告購買毒品海洛因及安非他命，
    是在被告指示之地點交貨，有時付現，有時則欠賬，而伊為清償該帳款，則連續
    行搶以搶得之現金及行動電話交付被告抵償，總數約十餘萬元，次數約二十餘次
    等情（見偵查卷第六四頁訊問筆錄），然證人己○○對於如何向被告購得毒品之
    次數、價錢、地點、時間長短等情並未敘明，而至本院審理中則否認向被告購買
    毒品情事，對公訴人行詢問事項均答稱忘記等語（見本院九十三年五月二十日審
    判筆錄第五頁、第九頁），無從僅以上開供述審認被告有無公訴人所指該部分犯
    行；次查，被告於警詢時之自白內容雖經本院審認具有證據能力如前，然證人戊○○於本院審理中結證稱：查獲被告當時並未發現有其他車輛在被告駕駛之上開
    車輛附近停留，從其所站角度沒有看到毒品交易過程，沒有聽到車內之人與車外
    之人對話內容，其等開車上前包夾被告車輛時，車外之人已逃離現場，並未查獲
    在被告車外之人等語（見本院九十三年四月八日審判筆錄第十三頁至第十五頁）
    ，警詢筆錄中被告供稱之綽號「黑狗」、「阿龍」及當場逃逸之人迄未查獲，對
    於其等如何向被告購得毒品之次數、價錢、地點、時間長短等情，除被告自白外
    ，尚查無其他必要之證據，以察其自白是否與事實相符。此外，公訴人未有其他
    舉證足以證明該部分之犯行，本院復查無其他證據足以證明被告確有公訴人所指
    前開犯行，本應為無罪之諭知，然因公訴人認此部分與前揭經本院論罪科刑部分
    犯行，具有連續犯裁判上一罪之關係，是就此部分爰不另為無罪之諭知。
據上論斷，應依刑事訴訟法第二百九十九條第一項前段，毒品危害防制條例第四條第
一項、第二項、第八條第二項、第十八條第一項前段、第十九條第一項，刑法第十一
條前段、第五十六條、第五十五條、第四十七條、第五十九條、第五十一條第五款，
判決如主文。
本案經檢察官張溢金到庭執行職務
中      華      民      國    九十三    年      六      月    二十四    日
                                  臺灣臺中地方法院刑事第八庭
                                      審判長法  官    朱  光  國
                                            法  官    鍾  堯  航
            法  官    吳  崇  道
右正本證明與原本無異。
如不服本判決，應於判決送達後十日內向本院提出上訴狀，上訴於臺灣高等法院臺中
分院( 須附繕本 )。
                                            書記官
中      華      民      國    九十三    年      六      月    二十八    日
附錄論罪科刑法條
毒品危害防制條例第四條
製造、運輸、販賣第一級毒品者，處死刑或無期徒刑；處無期徒刑者，得併科新臺幣
一千萬元以下罰金。
製造、運輸、販賣第二級毒品者，處無期徒刑或七年以上有期徒刑，得併科新臺幣七
百萬元以下罰金。
製造、運輸、販賣第三級毒品者，處五年以上有期徒刑，得併科新臺幣五百萬元以下
罰金。
製造、運輸、販賣專供製造或施用毒品之器具者，處一年以上七年以下有期徒刑，得
併科新臺幣一百萬元以下罰金。
前四項之未遂犯罰之。
毒品危害防制條例第八條
轉讓第一級毒品者，處一年以上七年以下有期徒刑，得併科新臺幣一百萬元以下罰金
。
轉讓第二級毒品者，處六月以上五年以下有期徒刑，得併科新臺幣七十萬元以下罰金
。
轉讓第三級毒品者，處三年以下有期徒刑，得併科新臺幣三十萬元以下罰金。前三項
之未遂犯罰之。
